# 新报表准则

提问人：a345347557 时间：2020-04-02 08:05:26
@陈版主，请问在执行新报表准则之后，存在财务公司的非金融性企业，在披露现金流量表时，例如“ 客户贷款及垫款净增加额”是在收到其他/支付其他经营活动中披露，还是在单独在金融报表科目“ 客户贷款及垫款净增加额”中披露？

回答人：chenyiwei
合并现金流量表中通常是金融、非金融企业项目并存的，此时可以保留原先的“客户贷款及垫款净增加额”项目。如果集团要求对金融企业专用的报表项目进行归并，则可能需要并入“收到/支付的其他与经营活动有关的现金”。